臺灣高等法院民事判決
109年度上易字第868號

上 訴 人  李冠穎  
被上訴人  林宇祥  

上列當事人間請求損害賠償事件，上訴人對於中華民國109年5月
29日臺灣士林地方法院108年度訴字第1171號第一審判決提起上
訴，本院於109年9月23日言詞辯論終結，判決如下：
    主      文
原判決關於駁回上訴人後開第二項之訴及該部分假執行之聲請暨
訴訟費用之裁判（確定部分除外）均廢棄。
上開廢棄部分，被上訴人應再給付上訴人新臺幣伍萬元。
其餘上訴駁回。
第一（確定部分除外）、二審訴訟費用，由兩造各負擔二分之一
。
    事實及理由
上訴人主張：被上訴人於民國106年11月8日中午12時52分許，
  駕駛車牌號碼000-0000號租賃自用小客貨車（下稱系爭小貨車
  ），行經臺北市ＯＯ區ＯＯＯ路O段OO巷與同段OOO巷交岔路口前（
  即ＯＯＯＯＯ大門口），本應注意汽車倒車時，應顯示倒車燈或手
  勢後，謹慎緩慢後倒，並應注意其他車輛及行人，而依當時情
  形，亦無不能注意之情事，竟疏未注意，貿然向後倒車，適伊
  徒步行走在該處行人穿越道穿越馬路至對向，見狀閃避不及，
  遭被上訴人所駕駛系爭小貨車之車尾撞及倒地（下稱系爭車禍
  ），致受耳鳴、眼睛模糊、刺痛、左臉擦傷、頭部及頸部挫傷
  等傷害，受有新臺幣（下同）647,223元之損害（含醫療費用3
  7,260元、計程車交通費8,670元、公車交通費用13,640元、營
  養品費用38,163元、復健費用62,990元、工作收入損失33萬元
  、手機毀損費用6,500元及精神慰撫金15萬元）等情，爰依侵
  權行為之法律關係，求為判命被上訴人如數給付【原審判決判
  命被上訴人給付上訴人110,969元（含醫療費用37,260元、計
  程車交通費8,670、公車交通費用13,640、手機毀損費用1,399
  元及精神慰撫金5萬元），及自109年5月21日起至清償日止，
  按週年利率百分之5計算之利息，而駁回上訴人其餘之訴。上
  訴人就其敗訴其中精神慰撫金10萬元部分提起上訴，被上訴人
  就其敗訴部分則未據上訴，未上訴部分已告確定】。並上訴聲
  明：㈠原判決關於駁回上訴人後開第二項之訴廢棄；㈡上開廢棄
  部分，被上訴人應再給付上訴人10萬元。
被上訴人則以：系爭車禍雖是由伊之過失引起，惟上訴人所受
  傷害並非嚴重，其請求之精神慰撫金過高等語，資為抗辯。並
  答辯聲明：上訴駁回。
查被上訴人於106年11月8日中午12時52分許，駕駛系爭小貨車
  行經臺北市ＯＯ區ＯＯＯ路O段OO巷與同段OOO巷交岔路口前（即中
  研院大門口），因疏未注意，貿然向後倒車，適上訴人徒步行
  走在該處行人穿越道穿越馬路至對向，見狀閃避不及，遭被上
  訴人所駕駛系爭小貨車之車尾撞及倒地，致受有左臉擦傷、頭
  部及頸部挫傷、左眼腫、瘀青、全身筋膜拉傷等傷害；又被上
  訴人因前揭過失傷害行為，經臺灣士林地方法院（下稱士林地
  院）以107年度審交簡字第317號刑事簡易判決判處有期徒刑2
  月，如易科罰金，以1千元折算1日，臺灣士林地方檢察署（下
  稱士林地檢署）檢察官不服，提起上訴，亦經士林地院以108
  年交簡上字第63號刑事判決駁回上訴確定等情，有上開刑事判
  決、國防醫學院三軍總醫院診斷證明書及該院108年9月27日院
  三醫勤字第1080012025號函、道路交通事故初步分析研判表、
  道路交通事故現場圖、道路交通事故談話紀錄表、道路交通事
  故調查報告表㈠、㈡、道路交通事故照片等件附卷可稽（見原審
  卷㈠第10至16、31、32、38、69、70頁；本院卷第101至106頁
  ；士林地檢署107年度偵字第10478號卷第11至19、23、24頁）
  ，復經本院調閱上開刑事案件全卷核閱屬實，而被上訴人對於
  系爭車禍之發生經過及過失並不爭執，自堪信為真實。　
按因故意或過失，不法侵害他人之權利者，負損害賠償責任，
  民法第184條第1項前段定有明文。又不法侵害他人之身體、健
  康、名譽、自由、信用、隱私、貞操，或不法侵害其他人格法
  益而情節重大者，被害人雖非財產上之損害，亦得請求賠償相
  當之金額，民法第195條第1項前段亦有明定。而所謂「相當之
  金額」，應斟酌加害人與被害人雙方之身分、資力與加害程度
  ，及其他各種情形核定之（最高法院47年台上字第1221號、51
  年台上字第223號判例參照）。上訴人主張：伊因系爭車禍事
  故，受有耳鳴、眼睛模糊、刺痛、左臉擦傷、頭部及頸部挫傷
  等傷害，導致每天頭部、全身疼痛，走路不穩，上下車、上下
  樓梯困難，無法工作，身心非常痛苦，故除原審判命被上訴人
  賠償之金額外，被上訴人應再賠償伊精神慰撫金10萬元等語，
  為被上訴人所否認，被上訴人並以前詞置辯。經查：
㈠上訴人因被上訴人之侵權行為，致受有左臉擦傷、頭部頸部挫
  傷、左眼腫、瘀青、全身筋膜拉傷等傷害，業如前述，則上訴
  人在精神上受有相當之痛苦，自不待言，上訴人依前開規定請
  求被上訴人賠償非財產上之損害，自屬有據。
㈡又上訴人係高職畢業，於系爭車禍事故發生時已63歲，曾擔任
  公司總機、業務助理及門市工作，於系爭車禍事故前從事清潔
  工、市場販賣等工作，名下有房屋、土地、股票等財產，108
  年之財產總額為1,546,536元；被上訴人係大學畢業，擔任採
  樣工程師，每月收入約4 萬元，108年之薪資、股利所得為562
  ,785元等情，為兩造所自承，並有稅務電子閘門財產所得調件
  明細表、健保資訊查詢紀錄等件在卷可查（見原審卷㈡第17頁
  ；本院卷第57頁；本院當事人資料卷第6至9、13頁）。本院綜
  合上情，並參酌兩造之身分、地位、經濟能力，及上訴人為女
  性，於系爭車禍事故發生時已63歲，因系爭車禍受有左臉擦傷
  、頭部頸部挫傷、左眼腫、瘀青、全身筋膜拉傷等傷害，經長
  期治療、復健，行動能力受有相當影響，足見被上訴人侵害之
  情節尚非輕微等一切情狀，認原審判決上訴人得請求被上訴人
  賠償之非財產上損害為5萬元，尚屬過低，應以10萬元為適當
  。是上訴人主張：原審判命被上訴人給付5萬元之精神慰撫金
  ，顯屬過低云云，自屬可採。因此，上訴人之請求，在上開金
  額之範圍內，應予准許，超過該部分之主張，則屬無據。
㈢因此，上訴人除原法院判命被上訴人賠償之110,969元外，得再
  請求被上訴人賠償精神慰撫金5萬元。
綜上所述，被上訴人依侵權行為之法律關係，請求被上訴人再
  給付5萬元，為有理由，應予准許；逾此部分之請求，為無理
  由，應予駁回。原審就上開應准許部分，為上訴人敗訴之判決
  ，尚有未洽，上訴意旨指摘原判決該部分不當，求予廢棄改判
  ，為有理由，爰由本院將原判決此部分予以廢棄，改判如主文
  第二項所示。至於上訴人超過該部分之請求則不應准許，原判
  決為上訴人敗訴判決，經核於法並無不合，上訴意旨聲明廢棄
  改判，為無理由，應予以駁回。
本件事證已臻明確，兩造其餘之攻擊或防禦方法及所用之證據
  ，經本院斟酌後，認為均不足以影響本判決之結果，爰不逐一
  論列，附此敘明。
據上論結，本件上訴為一部有理由、一部無理由。依民事訴訟
  法第450條、第449條第1項、第79條，判決如主文。
中　　華　　民　　國　　109 　年　　10　　月　　7 　　日
              民事第二庭   
                  審判長法  官  陳容正
                        法  官  劉素如
                        法  官  李昆曄
正本係照原本作成。
不得上訴。
中　　華　　民　　國　　109 　年　　10　　月　　7 　　日

                        書記官  李華倫